# 请教陈版：合并现金流量表的几个问题？

提问人：中国人 1 号 时间：2018-05-12 15:50:42
一、采购方母公司的应付票据到期付款，对应的现金流量 为“ 购买商品、接收劳务支付的现金”，销售方子公司并没有发生现金流量，其如何抵销。
二、采购方母公司开具了信用证，销售方子公司用信用证抵押融资，其现金流量否要抵销；当信用证到期，采购方母公司支付货款，则现金流量又如何抵销。

回答人：chenyiwei
1 、两者的现金流量应当对等。一般勇票据背书结算的，双方均不计入现金流量表正表，不应出现单方挂账情况。 2 、信用证抵押融资应列入“借款收到的现金”。当信用证到期，采购方母公司支付货款，则双方分别列作销售收现和采购付现，在合并报表中正常抵销。如果母公司直接将款项支付给银行的，则母公司个别报表中仍为采购付现，子公司无现金流量，在合并现金流量表中体现为偿还借款。

提问人：心海拂清风 时间：2018-05-13 06:34:53
如果母公司为子公司提供担保计提了诉讼相关的预计负债，合并层面需要把该营业外支出和预计负债冲回去吧，从合并层面视角来看就是母公司的保证借款吧？实际发生赔偿的时候作为归还借款处理，谢谢。

回答人：chenyiwei
提供担保可以冲回；但诉讼相关的预计负债就有不同。

提问人：中国人 1 号 时间：2018-05-14 13:33:16
陈版你好：银行承兑汇票是由母公司开具，开具及支付时没有现金流量，当票据到期时，母公司支付时对应的现金流量是“购买商品、接收劳务支付的现金”，这个时候现金流量是不对应的

回答人：chenyiwei
不管如何，因为该销售是合并报表层面已抵销的母子公司之间内部销售，所以合并报表层面的对外现金流只能反映为取得借款和偿还借款。